Inventaris van het Archief van de Thesaurieren Ordinaris
Stadsarchief Amsterdam
- Archief gevormd vóór 1808, 1
  - Stukken betreffende bijzondere onderwerpen, 1.2
    - Uitvoering van de taak, 1.2.2
      - Beheer van stadsbezittingen, 1.2.2.3
        - Onroerende goederen, 1.2.2.3.1
          - Algemeen, 1.2.2.3.1.1
            - Kaartboek E. Getekend door de landmeters Cornelis Koel, Jacob Bosch, Cornelis Danckertsz de Rij, B. van Groendijck, Johannes Brandtlight en Johannes Leupenius in opdracht van het stadsbestuur. Enkele kaarten werden van annotaties voorzien door stadssecretaris C. de Vries., 1661 - 1699;
              - Kaart met een ontwerp van twee lijnbanen langs de Lijnbaansgracht tussen het bolwerk Haarlem (met kerkhof) en bolwerk Sloterdijk. Anoniem. Schaal ca. 1: 650. Het is de 22e kaart in Kaartboek E van het archief van Thesaurieren Ordinaris (toegangsnummer 5039/532). Oriëntatie: west boven., 1663 - 1665; 1138; 2 bladen geplakt
              - Kaart met een nooit gerealiseerd ontwerp van het oostelijk gedeelte van de latere Nieuwe Plantage bij de Muiderpoort. Anoniem. Schaal ca. 1:850. Het is de 23e kaart in Kaartboek E van het archief van Thesaurieren Ordinaris (toegangsnummer 5039/532). Oriëntatie: zuidoost boven., 1660 - 1665; 1139; 1 blad
              - Kaart van Amsterdam getekend door Daniel Stalpaert. 3e uitgave. Schaal ca. 1:6.250. Ingekleurd staan vierendertig wijken met de aan hen toegewezen losplaatsen voor inkomende waren. Met een legenda. Het is de 24e kaart in Kaartboek E van het archief van Thesaurieren Ordinaris (toegangsnummer 5039/532). Oriëntatie: zuidzuidwest boven., 1662 - 1663; 1140; 1 blad
              - Kaart van een stuk land in bezit van van Gillis en Marten Dijmen buiten de Raampoort. Getekend door Johannes Brandtlight. Het is de 25e kaart in Kaartboek E van het archief van Thesaurieren Ordinaris (toegangsnummer 5039/532). Oriëntatie: zuidzuidwest boven., 30 Jun 1671; 1141; 1 blad
              - Ontwerptekening voor een nieuwe sluis in de bestaande Bullebaksluis (brugnr. 160) gelegen op het kruispunt tussen Lijnbaansgracht en Bloemgracht. Getekend door Cornelis Dankerts de Rij. Schaal ca. 1:650. Het ontwerp werd ondertekend door stadssecretaris C. de Vries. Het is de 26e kaart in Kaartboek E van het archief van Thesaurieren Ordinaris (toegangsnummer 5039/532). Oriëntatie: west boven., 17 Nov 1671; 1142; 1 blad
              - Kaart met de lijnbanen 'Slants Welvaard', 'het Fortuin' en 'de Hoornse' gelegen tussen de bolwerken Karthuizers, Haarlem en Sloterdijk. Tussen deze lijnbanen en de stadswal is een nieuwe lijnbaan geprojecteerd. Getekend door B. van Groendijck. Schaal ca 1:1.100. Op hetzelfde blad is boven de oude situatie, gedraaid en in 3-D, weergegeven. Het is de 27e kaart in Kaartboek E van het archief van Thesaurieren Ordinaris (toegangsnummer 5039/532). Oriëntatie: west boven., 27 Jan 1632; 1143; 1 blad
              - Kaart met het tweede ontwerp van de Amstelsluizen door Daniel Stalpaert. Getekend door Cornelis Dankerts de Rij. Schaal ca. 1:1.000. Met een ontwerp voor een rioolverbinding van de sluis langs de (voormalige) Stadstimmertuin met een uitlaat bij de Muiderpoort (sic: had Weesperpoort moeten zijn). Het ontwerp werd ondertekend door stadssecretaris C. de Vries. Het is de 28e kaart in Kaartboek E van het archief van Thesaurieren Ordinaris (toegangsnummer 5039/532). Oriëntatie: zuid boven., 29 Apr 1672; 1144; 1 blad
              - Kaart van de schans op de hoek van de Amstel en de Ringsloot van de Diemermeer (Watergraafsmeer) tegenover herberg De Schulp. Getekend door Cornelis Koel. Schaal ca. 1:460. Het is de 29e kaart in Kaartboek E van het archief van Thesaurieren Ordinaris (toegangsnummer 5039/532).Oriëntatie: noord boven., 1674; 1145; 1 blad
              - Kaart van de schans met de watermolen op de Ringdijk van de Diemermeer tegenover de Omval. Getekend door Cornelis Koel. Schaal ca. 1:460. Het is de 30e kaart in Kaartboek E van het archief van Thesaurieren Ordinaris (toegangsnummer 5039/532). Oriëntatie: noord boven., 1674; 1146; 1 blad
              - Kaart van de schans op de Ringdijk van de Diemermeer bij het Nieuw Diep. Getekend door Cornelis Koel. Schaal cc. 1:460. Het is de 31e kaart in Kaartboek E van het archief van Thesaurieren Ordinaris (toegangsnummer 5039/532). Oriëntatie: noord boven., 1674; 1147; 1 blad
              - Kaart van de schans en de sluis ten oosten van de herberg Jaap Hannes aan de Diemerzeedijk langs het IJ. Getekend door Cornelis Koel. Schaal ca. 1:460. Het is de 32e kaart in Kaartboek E van het archief van Thesaurieren Ordinaris (toegangsnummer 5039/532). Oriëntatie: noord boven., 1674; 1148; 1 blad
              - Kaart van de schans aan de westzijde van de Amstel tegenover de Omval. Getekend door Cornelis Koel. Schaal ca. 1:460. Het is de 33e kaart in Kaartboek E van het archief van Thesaurieren Ordinaris (toegangsnummer 5039/532). Oriëntatie: noord boven., 1674; 1149; 1 blad
              - Kaart van de schans tussen de Schinkel en de Overtoom bij de herberg 'de Plaets Royael' en de hoedenmakerij. Getekend door Cornelis Koel. Schaal ca. 1:460. Het is de 34e kaart in Kaartboek E van het archief van Thesaurieren Ordinaris (toegangsnummer 5039/532). Oriëntatie: noord boven., 1674; 1150; 1 blad
              - Kaart van de schans op en bij bolwerk Westerbeer even ten noorden van de Haarlemmerpoort. Getekend door Cornelis Koel. Schaal ca. 1:570. Het is de 35e kaart in Kaartboek E van het archief van Thesaurieren Ordinaris (toegangsnummer 5039/532). Oriëntatie: west boven., 1674; 1151; 1 blad
              - Kaart met opmeting van lijnbaan de Dolfijn, gelegen op de stadswal ten zuiden van de Zaagmolenpoort ter hoogte van de Gietersstraat. Getekend door Johannes Leupenius. Schaal ca. 1:225. Het is de 36e kaart in Kaartboek E van het archief van Thesaurieren Ordinaris (toegangsnummer 5039/532). Oriëntatie: oost boven., 12 Nov 1692; 1152; 1 blad
              - Kaart van een stuk land gelegen achter de Omval aan de Ringsloot van de Diemermeer in het Zwijnsrak. Getekend door Jacob Bosch. Schaal ca. 1:1.000. Het is de 37e kaart in Kaartboek E van het archief van Thesaurieren Ordinaris (toegangsnummer 5039/532). Oriëntatie: zuidoost boven., 11 Jul 1699; 1153; 1 blad
            - Octrooi van de Staten van Holland en West-Friesland aan Amsterdam tot vergroting van de stad, afschrift., 1609; 533; 1 stuk
            - 'Schepenkennisboek'. Register waarin door schepenen bevestigd worden: de akten van overeenkomsten tussen Thesaurieren en particulieren betreffende de verhuur door de stad van huizen, (erven voor) lijnbanen, molens, werven, zoutketen; de akten van schuldbekentenissen voor precario, voor het recht van de wind, voor pacht en excijs, en de akten van kwijtingen voor de verkoop van percelen; met naamindex N.B. fo. 1 plattegrond 1661 en fo. 16 plattegrond ca. 1662 (bergingsnummer G 186); tot fo. 85 beschreven. Zie ook kaartenboeken (5039.KA 176 A-E), 1614 - 1663; 534; 1 deel
            - Stukken betreffende de taxatie van huizen en erven ten behoeve van de stad. Met situatietekeningen, 1640 - 1682; 535; 1 omslag
            - Extracten uit de resoluties van Thesaurieren aangaande de nieuwe uitleg van de stad van 1661-1663., 536; 1 katern
            - 'Verhuringboek'. Register van verhuurde landen, grasgewas, kloosterlanden, bleekvelden, ambachtsheerlijkheden, huizen, kassen, scheepstimmerwerven, lijnbanen, ramen, molenwerven, bokkinghangen, zoutketen, visserijen,verschuldigde precario op het gehuurde('precarioverhuring'), erven en gronden, boormolens; met naamindex, 1668 - 1767; 537-541; 4 delen
              - 'A' N.B. Band beschadigd, 1668 - 1687; 537
              - 'B' N.B. Band beschadigd, 1688 - 1707; 538
              - 'C', 1708 - 1733; 539
              - 'D', 1734 - 1767; 540
              - Laatste katern van boek 'D' (p. 1129 e.v.), 1756 - 1767; 541
            - Stukken betreffende verzoeken van ingezetenen voor huur van stadseigendommen voor verschillende doeleinden. Met bijlagen en retroacta, 1672 - 1800; 542; 1 omslag
            - Notitie betreffende de gebrekkige administratie van de stadshuurgronden, de gevolgen daarvan en voorstellen voor verbeteringen, opgesteld door H. Noordkerk., 1752; 543; 1 stuk
            - Stukken betreffende verhuur en verkoop van diverse percelen., 1773 - 1807; 544; 1 omslag
            - Stukken betreffende verhuur van landerijen, tuinen en paden buiten de Muiderpoort, de Oeterwaal, Overamstel en de Muiderdijk, 1791 - 1808; 545; 1 omslag
            - Kladnotities bij het (niet aanwezige) verhuringboek E, 1797 - 1810; 546; 1 omslag
            - Registers van verhuring van bolwerken, gordijnen, huizen en lijnbanen tussen de Lijnbaansgracht en de Schans, 1799 - 1809; 547-549; 2 delen en 5 stukken
              - 'Memorieboek', ingedeeld naar huurder; met naamindex, 1799; 547
              - 'Boek van de ontvangst', ingedeeld naar soort object, 1799 - 1809; 548
              - Bijlagen bij inv.nr. 750., 1799; 549; 5 stukken
          - Huizen en erven, 1.2.2.3.1.2
            - Eigendomsoverdracht, 1.2.2.3.1.2.1
              - Transportakten van onroerend goed, 1.2.2.3.1.2.1.1
                - Register van door de stad bij publieke veiling ter verkoop aangeboden percelen; met alfabetische indices op kopers en straat, 1585 - 1771; 550-560; 9 delen en 2 banden
                - 1585 - 1596, 550; 1 band
                - 1600 - 1611, 551; 1 band
                - Met optekening van de kopers van percelen geveild in 1609-1611 (fol. 1-22 en 86-86v), 1614 - 1622; 552
                - 1623 - 1630, 553
                - Met een aantal plattegronden van de erven, 20 Dec 1630 - 31 Dec 1656; 554
                - Met een aantal plattegronden van de erven, 1660 - 1663; 555
                - Met een aantal plattegronden van de erven, 1663 - 1665; 556
                - Met een aantal plattegronden van de erven, 1665 - 1668; 557
                - Met een aantal plattegronden van de erven, 1669 - 1670; 558
                - Met een aantal plattegronden van de erven, 1670 - 1722; 559
                - Met een aantal plattegronden van de erven, 1727 - 1771; 560
                - Index op straten van de op de veiling aangeboden percelen., 1771; 561-562; 2 delen
                - Op de delen gezamenlijk, 561
                - Per deel, 562
                - 'Quohier van de quijtscheldingeh van de vergraven erven'. Register van kwijtscheldingen aan de stad, 1588 - 1618; 563-564; 2 banden
                - '2', 13 Apr 1588 - 14 Jun 1605; 563
                - '12'. Percelen gebruikt tot het vergroten en fortificatie van de stad, 26 Nov 1613 - 31 Jan 1618; 564
                - Register van kwijtscheldingen door de stad, 1594 - 1620; 565-568; 4 banden
                - - N.B. De laatste bladzijde(n) ontbreken., 21 Mei 1594 - 28 Nov 1595; 565
                - Kladregister, 11 Feb 1614 - 12 Mrt 1618; 566
                - '13'. Register van kwijtscheldingen van door de commissarissen van de nieuwe fortificatie en 'uytdeelders deser stede erven' aangewezen percelen; A, B en C, 12 Aug 1615 - 16 Mrt 1619; 567
                - '14'. Kladregister, 21 Aug 1615 - 9 Okt 1620; 568
                - Register van kwijtscheldingen aan en door de stad, 1597 - 1619; 569-570; 2 banden
                - '9'. fol. 1-35v: kwijtscheldingen aan de stad, 1597 januari 30-1601 januari 9; fol. 43-101v: kwijtschelding door de stad, 1600 maart 28-1602 mei 23, 1597 - 1602; 569
                - '8', 1 Jun 1606 - 29 Jun 1619; 570
                - Register van kwijtscheldingen van percelen N.B. Verkeerd ingebonden. De volgorde van de katernen is als volgt: b. door de stad, 1614 juni 11-1615 februari 12 (fol. 3-46; eerste en laatste blz. ontbreken). a. door de stad. 1615 februari 17-1616 oktober 21. (fol. 50-99; eerste en laatste blz. ontbreken). c. door derden aan de stad en door de stad aan dezelfden van nieuwe erven, door de commissarissen van de nieuwe fortificatie aangewezen. 1618 januari 12, maart 19 en 20 (fol. - en 18; klad voor register '15'). e. door de stad. 1616 november 6-1618 maart 12 (fol. 101-138; met een naamindex op katernen b, a en e). d. aan de stad en door de stad, soms door de commissarissen van de nieuwe fortificatie aangewezen. 1618 december 7-1619 maart 13 (fol. 6-15; eerste 5 blz. ontbreken; met tafel op namen). f. door derden aan de stad en door de stad aan dezelfden van nieuwe, door de commissarissen van de nieuwe fortificatie aangewezen erven. 1618 april 22-mei 1. (fol. 32-51; eerste en laatste blz. ontbreken; klad voor inv.nr. 199). h. door de stad. 1621 januari 4-1624 mei 1. i. door derden aan de stad. 1624 juli 20-1645 januari 12. g. door de stad. 1644 juni 1-1657 januari 5 (fol. 1-34 e.v.)., 1614 - 1657; 571; 1 band
                - '15'. Register van kwijtscheldingen aan de stad van door particulieren afgestane erven en de in ruil daarvoor aangewezen erven door de Commissarissen van de Nieuwe Fortificatie, met de rentebrieven op deze percelen door en t.b.v. de stad, 1617 - 1619; 572; 1 band
                - Akten van koop door de stad van percelen aan het Pottenbakkerspad en buiten de St. Anthonispoort aan het Leliepad. Met chirograaf, 1639; 573; 4 stukken
              - Stukken betreffende financiering van eigendomsoverdrachten, 1.2.2.3.1.2.1.2
                - Register van rentebrieven ten behoeve van de stad, wisselend op de kusting van de erven, de verbetering van de ervan of op geleend geld; met naamindex, 1587 - 1620; 574-582; 9 banden
                - 'A' 'Rentebrieven tot behouff deser stede Houdende op en de over de custingh', 4 Jun 1587 - 10 Jun 1592; 574
                - 'C' 'Quoyere van de Rente brieven van Erven na de nieuwe Vol[...] Inde drie Vriesen gecocht', 25 Aug 1589 - 12 Jun 1593; 575
                - 'D', 21 Mei 1594 - 10 Okt 1600; 576
                - 'F', 31 Mei 1602 - 18 Nov 1613; 577
                - 'G' 'Rente brieven vande Melioratie zoo van de huijsen ende erven staende ende gelegen aen deser stede muren plach te wesen als mede van de huijsen ende erven staende ende gelegen op de Lastajie', 9 Sep 1604 - 30 Dec 1605; 578
                - 11 Feb 1614 - 16 Mrt 1619, 579
                - '5'; kladregister, 11 Feb 1604 - 12 Mrt 1618; 580; 1 band
                - '6'; op de kusting van door de commissarissen van de nieuwe fortificatie aangewezen erven, de verbetering van de erven of door de stad uitgeleend geld, 21 Aug 1615 - 20 Feb 1619; 581
                - '8'; op de kusting van door de commissarissen van de nieuwe fortificatie aangewezen erven, de verbetering van de erven of door de stad uitgeleend geld, 21 Aug 1615 - 9 Apr 1620; 582
                - 'Quoyer van de Rentebrieven van de vergraven erven', ten laste van de stad en op de kusting van erven te gebruiken tot het vergroten en tot fortificatie van de stad N.B. Dit zijn (tot fol. 282) rentebrieven op de kwijtscheldingen van inv.nr. 560, 26 Nov 1613 - 10 Jan 1620; 583; 1 band
                - 'Renteboeck van de uijtgegeven erven, ende de melioratie vandien'. Kohier van hen die kustingsrenten zijn verschuldigd over hun door de Commissarissen van de nieuwe fortificatiën uitgegeven erven en over de verbetering daarvan, met optekening van de betaling en aflossing; alfabetisch op voornaam, 1616 - 1627; 584-595; 12 delen
                - 1616, 584
                - 1617, 585
                - 1618, 586
                - 1619, 587
                - 1620, 588
                - 1621, 589
                - 1622, 590
                - 1623, 591
                - 1624, 592
                - Met naamindex, 1625; 593
                - Met naamindex, 1626; 594
                - Met naamindex, 1627; 595
                - Register van rentebrieven ten laste van de stad op erven die men had afgestaan en ten behoeve van de stad op de kusting en de melioratie (verbetering) van aangewezen erven en voor geleend geld. Met hiaten, 1626 - 1656; 596; 1 band
                - 'Losrenteboek wegens de 4e vergrooting'. Register van rentebrieven ten laste van de stad, op de koop en aanneming van erven te gebruiken voor de nieuwe vergroting van de stad; met naamindex, 1664 - 1695; 597; 1 band
              - Overige administratie van de eigendomsoverdrachten, 1.2.2.3.1.2.1.3
                - Register van de kopers van percelen van de stad en de afrekening hiervoor; met naamindex en vermelding van de straatnaam, 1586 - 1605; 598; 1 band
                - Akte van akkoord tussen de stad en de geërfden buiten de St. Anthonispoort binnendijks over de verbetering van hun erven; met gelijktijdig afschrift., 1589; 599; 2 stukken
                - Register van personen aan wie tussen 1613 en 1622 erven - in de latere Jordaan - zijn aangewezen; met registratie van betalingen over de periode 1613-1636 en een naamindex, 600-601; 2 delen
                - Net, 600
                - Klad, 601
                - Contract tussen de stad en de erfgenamen van Nanning Florisz Cloeck over met name de verbetering van erven op de Lindengracht., 1626; 602; 1 stuk
                - Stukken betreffende eigendomsruil tussen de stad en Cornelis de Wilde van de erven van de scheepstimmerwerf nr. 4 in de Kleine Kattenburgerstraat en de niet bebouwde erven ernaast. Met afschrift, 1695 - 1706; 603; 3 stukken
                - 'Schultboek van erven'. Legger van verkochte erven, de kopers en de betaling van de koopsom; geografisch ingedeeld N.B. Fo. 1-61 beschreven, 1726 - 1771; 604; 1 deel
                - Stukken betreffende de overdracht van huisjes in de Amstelstraat en op de Botermarkt aan de stad en de berekening van de waarde., 1728 - 1733; 605; 1 omslag
                - Verkoopconditiën met kaarten van het Weesperveld., 1769; 607; 1 omslag
                - Brief van de executeurs-testamentair van Louis Trip de Marez, met uittreksel uit zijn testament, betreffende zijn legaat van het Trippenhuis aan de stad., 1773; 608; 2 stukken
            - Huur en verhuur, 1.2.2.3.1.2.2
              - Stukken betreffende het aanleggen, verhuren en inspecteren van de erven en tuinen in de Plantage., 1683 - 1812; 609; 1 pak
              - Lijsten van huizen en andere gebouwen, waarvoor de stad huur ontvangt, 1719 - 1811; 610; 1 omslag
              - Register van verhuring van pakhuizen en zolders, 1774 - 1799; 611-612; 2 delen
                - 'Pakhuis en Solder Huur'. Ingedeeld naar object en chronologisch, 1774 - 1785; 611
                - 'Verhuuring boek van de Stads pothuizen bij't O.Z. heeren Logement en aan de Braak'. Met jaarrekeningen van C.C.Thomas., 1788 - 1799; 612
            - Onderhoud, 1.2.2.3.1.2.3
              - Akte van overeenkomst over de metselarij van De Suarte Hant bij de Nieuwe Kerk., 1654; 613; 1 stuk
          - Stadsgebouwen, 1.2.2.3.1.3
            - Stukken betreffende stadslogementen, 1550 - 1814; 614-619
              - Overeenkomsten aangaande het logement van stadsgedeputeerden in Haarlem, 's-Gravenhage en Brussel., 1550 - 1570; 614; 6 stukken
              - Rekeningen wegens onkosten en reparatie aan het stadslogement te 's-Gravenhage., 1654 - 1666; 615; 1 pak
              - Stukken betreffende het onderhoud en verbouw van het stadslogement te 's-Gravenhage Met afschriften opgemaakt in 1665 van stukken uit 1654, 1739; 616; 1 omslag
              - Brieven van, regelingen en instructies voor de beheerder van het stadslogement te s-Gravenhage., 1758 - 1814; 617; 1 omslag
              - Rekeningen en kwitanties betreffende het stadslogement te 's-Gravenhage, 1794 - 1811; 618; 1 pak
              - Inventaris van de meubelen in het stadslogement te 's-Gravenhage [17 eeuw], met taxatielijst, 1798; 619; 3 stukken
            - Huurceel van het West-Indisch Huis (aan de Brouwersgracht) en boedelinventaris, 1626 - 1811; 620; 2 stukken
            - Stukken betreffende het stadhuis, ca. 1650 - 1811; 621-631; 46 stukken
              - Uittreksels uit het schepenenminuutregister betreffende taxatie van voor de bouw van het stadhuis te onteigenen percelen, met bijbehorende huurcelen., 1636 - 1643; 621; 9 stukken (waarvan 5 chirografen)
              - Memorie van Jan van Groesbeecq aan Burgemeester Willem Backer, betreffende bedenkingen over de ongeschiktheid van de funderingen van het stadhuis-in-aanbouw N.B. Aangekocht bij een veiling van Fred. Müller, december 1891, ca. 1650; 622; 1 stuk
              - Ontwerp van het schilderij op de burgerzaal tegen de voorgevel., ca. 1650; 623; 1 stuk
              - Rekeningen van marmeren beeldhouwwerk geleverd door Artus Quellinus. N.B. Inktvraat, 1651 - 1658; 624; 22 stukken
              - Informatiën op het afbranden van het oude stadhuis op zondag 7 juli, 1652; 625; 1 stuk
              - Brief van Elias Noski aan burgemeesters aanbiedend een zwarte toetssteen, waarin een gedicht van Ch. Huijgens is gesneden N.B. Het stuk is met perkamentpapier beplakt. Foxing, 1660; 626; 1 stuk
              - Rapport van Jan van der Heijden en Jan van der Heijden de Jonge over het verbruik van turf., 1683; 627; 1 stuk
              - Bestek en conditien van de levering der marmeren platen voor de muren door Steven Vennekool., 1698; 628; 5 stukken
              - Stukken betreffende het inleggen van een mappemonde of globe terrestre in de vloer (van het stadhuis) door Jan van Dijk, met het geheim van de kleuren en de compositie., 1746 - 1747; 629; 5 stukken en een envelop
              - Stukken betreffende het schoonhouden van het gebouw, 1763 - 1811; 630; 5 stukken
              - Lijsten van meubelen berustend op het stadhuis (waarvan één gebruikt bij het logeren van Willem V en zijn gemalin in 1768), met optekening van de daarvan naar Den Haag gezonden meubels., 1773; 631; 5 stukken
            - Akte van de taxatie van de waarde van de grond en opstal van het Prinsenhof., 1655; 632; 1 stuk
            - Contract met Remy Canco tot levering van de blauwe stenen ter vergroting van de Beurs, met kwitanties daarvoor. Met afschriften. In het Nederlands en in het Frans, 1668 - 1669; 633; 1 omslag
            - Stukken betreffende verkopingen in het Nieuwezijds Herenlogement., 1681; 634; 2 stukken
            - Uittreksel uit de raadsbesluiten over reparatie aan de grote koopbeurs., 1803; 635; 1 stuk
          - Landerijen en stadsgronden, 1.2.2.3.1.4
            - Akten van verhuur van vicariegoederen, aangegaan door Jan Bet Dircksz gemachtigd door deze stad tot ontvangst en administratie van alle beneficiën en vicariegoederen aldaar. Met chirograaf, 1583 - 1586; 636; 3 stukken
            - Akte van uitgifte in erfpacht van twee percelen land in het Reguliershof door hopman Nicolaes van der Leur aan Willem Jansz, gardenier. 1589, afschrift, 17e eeuw. Met retroactum 1574, afschrift, 1651., 637; 2 stukken
            - Stukken houdende de meting door de stadsingenieur en landmeter Jacob Bosch van de Kale Nes, het Snibbetje bij het Kwakerseiland en land buiten de Weteringpoort bij de zaagmolens., 1687 - 1688; 638; 3 stukken
            - Notitie van de percelen land toebehorend aan de stad, in duplo, en notitie van de verhuurde percelen land. en z.d., 1690; 639; 3 stukken
            - Stukken betreffende drie percelen land genaamd de Kapellarij in de Zuidpolder bij Edam, toebehorend aan de stad., 1725 - 1762; 640; 1 pak
            - Stukken over de verhuring van stadsgrond op Wittenburg. Met situatietekeningen, 1769 - 1807; 641; 1 omslag
            - Stukken betreffende verhuur van landerijen bij de Kwakerseiland, 1772 - 1805; 642; 1 omslag
            - Stukken betreffende de verhuring van stadsrietlanden buiten de Muiderpoort, bij de Diemer- of Muiderzeedijk, de Nieuwe of Zeeburgervaart en het Ziekewater. Met afschriften en met kaarten, 1779 - 1807; 643; 1 pak
            - Stukken betreffende de verhuring van stadsgrond buiten de Haarlemmerpoort in de Sloterdijker of Overbraker Buitenpolder (tussen de Spaarndammerdijk en het IJ)., 1788 - 1807; 644; 1 pak